# 请教陈版软件企业通用软件研发和收入确认问题

提问人：夜未眠 时间：2021-12-28 21:31:39
陈版你好，研究了论坛里面提到的软件研发和收入，目前还有几个小小的困惑希望陈版能够帮忙解惑：
企业在研究开发通用软件时，没有相关的销售合同，最终研发出了软件产品，后经过市场推广，取得了软件销售合同，并开始提供通用软件，通用软件销售时，基本不会再需要发生其他成本费用。
1 、如果企业将这部分区分了研究阶段和开发阶段，并将开发阶段满足资本化条件的费用资本化最终计入无形资产，那后续无形资产摊销时，如何与收入配比，比如 21 年 6 月销售一套、 12 月销售一套，无形资产摊销费用如何跟这部分销售配比呢？
2 、如果企业日常研发时，没有区分研究和开发阶段，全部费用化了，后续再销售通用软件时，只会有收入，没有对应的成本，是否跟目前研发样机销售需要从研发费用里面结转成本计入营业成本相冲突？

回答人：chenyiwei
通用软件研发成功实现销售时，其成本只有由原资本化研发支出形成的无形资产的摊销，以及销售环节的其他直接成本。已费用化的研发支出不可能再转回销售成本。这不存在配比的问题。和样机研发不同，样机是在研发过程中产生的，并非正式的商业化生产的产品；而软件因为没有实物形态，所以可销售了就是正式产品，没有试生产产品的概念。